【裁判字號】    89,訴,1648
【裁判日期】    900227
【裁判案由】    偽造文書等
【裁判全文】
臺灣臺北地方法院刑事判決                        八十九年度訴字第一六四八號
    公  訴  人  臺灣臺北地方法院檢察署檢察官
    被      告  丙○○
右列被告因偽造文書等案件，經檢察官提起公訴（八十九年度偵字第一八三七五號、
第一九九五三號），暨同署檢察官移送併辦（八十九年度偵字第二三六一一號），本
院判決如左：
    主  文
丙○○連續偽造署押，足以生損害於公眾及他人，處有期徒刑柒月；扣案之乙○○身
分證上所貼之丙○○照片壹張與如附表五所示偽造之「乙○○」署押與指印均沒收；
又共同連續行使偽造私文書，足以生損害於他人，處有期徒刑捌月，如附表六所示偽
造之「丁○○」署押均沒收；應執行有期徒刑壹年；扣案之乙○○身分證上所貼之丙○○照片壹張和如附表五所示偽造之「乙○○」署押與指印及如附表六所示偽造之「
丁○○」署押均沒收。
    事  實
一、丙○○曾於民國八十七年間因犯恐嚇等案件，經臺灣基隆地方法院於八十八年三
    月四日以基院政刑義緝字第三七號發布通緝中；嗣其又因另犯懲治盜匪條例案件
    ，經臺灣板橋地方法院檢察署於八十九年七月三十一日以板檢吉戊緝字第二九二
    三號發布通緝中（丙○○曾於七十九年間因犯懲治盜匪條例案件，經臺灣高等法
    院於七十九年十一月六日改判為有期徒刑十三年，嗣經最高法院於八十年一月十
    八日判決上訴駁回確定；隨經發監執行，而於八十四年十月二十四日假釋出獄，
    付保護管束，應於九十一年十二月三日縮刑期滿執行完畢；現正假釋中）；詎其
    竟因為避免遭警查獲逮捕，竟於八十九年二月一日左右（起訴書記載為二月初，
    嗣經被告供稱約於除夕前三四天左右）在台北市○○○路往南京東路右轉一、二
    十公尺附近大樓地下室之某舞廳廁所，見乙○○所有遺失之身分證一張棄置於該
    處，竟萌貪念，意圖為自己不法之所有，予以侵占據為己有；迨於同年二月三日
    左右（起訴書記載為數日後），於台北市中山區○○○○路之某家賓館內，換貼
    本人照片一張於上開拾獲之乙○○身分證上而完成變造，以供逃避警察臨檢查緝
    之用；嗣後基於概括之犯意，冒充乙○○本人，前後於附表一、二、三所列時、
    地三次為警查獲時，持該變造之乙○○身分證予以連續應訊行使，並於附表一、
    二、三所列各個編號上所載之偵訊（調查）筆錄、臨檢紀錄表、毒品初步鑑驗報
    告單、權利告知單、逕行逮捕通知單、被移送人前科調查表、訊問筆錄受訊人項
    、法院裁定送達證書應受送達人本人欄、竊取信用卡盜刷案物品清冊、黏貼被害
    人丁○○所有台新銀行信用卡簽帳消費之統一發票簽帳單持有人項、台新銀行
    VISA信用卡影印本正反面、被害人丁○○名片影本與持有人項等文件上分別接續
    偽造「乙○○」之署押及指印後，連續三次予以偽造，均足生損害於乙○○本人
    及刑事偵查訴追之正確性。
二、丙○○於八十九年十月四日晚間八時許，在台北市○○街與成都路口附近之「國
    賓戲院」前，明知綽號「小宏」之滿十八歲男子所招攬兜售之信用卡可能係竊、
    搶或偽造之來源可疑之贓物，竟以新台幣（下同）一萬五千元代價向該「小宏」
    之男子購得丁○○失竊之台新銀行國際商業銀行股份有限公司（簡稱台新銀行）
    信用（VISA）卡一張（卡號為：0000  0000  0000  0000，隨
    即以香精油擦拭該卡背後簽名欄上「丁○○」之簽名；按丁○○之簽名雖塗抹掉
    ，但該信用卡仍可使用，故尚不構成毀損文書罪）重新於不詳地點另行於該購得
    之信用卡背面偽造「丁○○」簽名（即署押）於其上，足生損害於丁○○本人與
    台新銀行；丙○○隨後為圖貪小便宜，另行共同基於行使偽造私文書和意圖為自
    己不法所有之概括之犯意，由該「小宏」之男子為證明丙○○所價購之該信用卡
    可以刷卡使用，乃與丙○○共同基於概括犯意之聯絡，由丙○○持該偽造「丁○○」簽名之信用卡，於附表四編號1至5所載之時間，共同至附表四所列載之特約
    商店由丙○○刷卡簽帳消費，並由丙○○於信用卡簽帳單（私文書）上偽造「丁○○」簽名，冒充為丁○○本人持卡購物消費（附表四編號1至2之簽帳單為電子
    刷卡機所使用之簽帳單，係一式二聯，每聯均有被告偽造「丁○○」之署押一個
    ，故一式共有二個偽造「丁○○」之署押；附表四編號3至5之簽帳單為手動式刷
    卡機簽帳單，係一式三聯，每聯均有被告偽造「丁○○」之署押一個，故一式共
    有三個偽造「丁○○」之署押）使附表四編號1至5所列載之不知情特約商店人員
    因誤認係「丁○○」本人遂交付如附表四編號1至5所購之貨物商品，致台新銀行
    陷於錯誤因而代付款項與附表四編號1至5所列載之特約商店；丙○○因而詐得如
    附表四編號1至5所載之物品，足生損害於丁○○本人與台新銀行對於信用卡管理
    之正確性（起訴書載為附表所列載之商家）。
三、嗣乙○○本人接獲臺北地方法院檢察署追查八十九年度毒偵字第二○七九號不起
    訴處分書發覺其被冒名情事，乃向法務部與監察院等機關陳情舉發遭第三人利用
    其遺失之國民身分證冒名犯案；嗣經法務部與監察院函轉臺灣高等法院檢察署發
    交臺灣臺北地方法院檢察署追查偵辦，嗣經將上開案件中之丙○○本人偽造乙○○之指印送往內政部警政署刑事警察局鑑驗後，發覺與丙○○之指紋相符因而查
    獲本案；並經檢察官扣得被告丙○○變造之前揭乙○○之國民身分證一張（上貼
    有丙○○之照片一張）；暨經警扣得丙○○冒充「乙○○」名義，簽帳刷卡之持
    卡人存根聯和第一聯客戶存查簽帳單原本共四張。
四、案經臺灣臺北地方法院檢察署檢察官自動檢舉偵查起訴。
    理  由
一、右開事實，業據被告丙○○分別於警訊和偵查中（八十九年度偵字第一八三七五
    號偵查卷第七十一頁至第七十四頁；第八十三頁至第八十四頁；第一一三頁至第
    一一七頁）與本院調查及審理時供承不諱，並經被害人乙○○警訊和本院調查、
    丁○○於警訊調查時分別指述綦詳與證人甲○○於警訊調查時供述明確；並有偽
    造於如附表一、二、三所列載編號之偵訊（調查）筆錄、臨檢紀錄表、權利告知
    單、逕行逮捕通知單等之被害人乙○○署押與指印（見卷附八十九年度毒偵字第
    二○七九號偵查卷影本、八十九年度毒偵字第三一三三號偵查卷、八十九年度偵
    字第一九九五三號偵查卷、八十九年度毒偵字第三○八六號偵查卷影本）、持卡
    人存根聯和第一聯客戶存查簽帳單原本共四張、統一發票二張、信用卡一般交易
    帳單資料查詢表、萬華分局贓物認領保管收據五張、台新銀行VISA信用卡影印本
    正反面、上開檢察署八十九年度聲觀雲值字第五七一號、八十九年度聲觀字第八
    七一號聲請書、本院八十九年度毒聲字第一五六○號送達證書、第二四九一號裁
    定送達證書、內政部警政署刑事警察局指紋鑑定書（局紋字第九九五號，同上八
    十九年度偵字第一八三七五號偵查卷第十三頁至第十八頁）、宜蘭縣宜蘭市戶政
    事務所八十九年八月二十四日宜市戶字第三○○八號函文及被告丙○○變造並持
    以行使之乙○○國民身分證一張（附於同上八十九年度偵字第一八三七五號偵查
    卷第一○九頁）及台新銀行於本院調查時提出之丙○○冒充「乙○○」名義，簽
    帳刷卡之簽帳單影本共五張（分別為銀行存根聯、聯合信用卡中心存查聯第三聯
    、或商店存根聯等影本等；見本院刑事卷宗第五十頁至第五十四頁）各在卷可稽
    ；可見本件事證明確，被告犯行應堪認定。
二、查被告丙○○就事實欄第一段所為，係犯刑法第三百三十七條侵占遺失物罪和第
    二百十六條、第二百十二條行使變造特種文書罪及第二百十七條第一項偽造署押
    罪；被告丙○○於變造前揭乙○○本人之國民身分證之後，於附表一、二、三所
    述之時、地為警查獲時，提出該變造之國民身分證冒充乙○○本人應訊，均足以
    生損害於公眾及他人；該變造特種文書罪之低度行為應為行使之高度行為所吸收
    ，不另論罪；被告於附表一、二、三所述之時、地三次為警查獲時連續提出行使
    ，均時間緊接，犯罪構成要件相同，顯係基於概括犯意而為，應依連續犯規定論
    以一罪；又被告於附表一、二、三所列各個編號上所載之偵訊（調查）筆錄、臨
    檢紀錄表、毒品初步鑑驗報告單、權利告知單、逕行逮捕通知單、被移送人前科
    調查表、訊問筆錄受訊人項、法院裁定送達證書應受送達人本人欄、竊取信用卡
    盜刷案物品清冊、黏貼被害人丁○○所有台新銀行信用卡簽帳消費之統一發票簽
    帳單持有人項、台新銀行VISA信用卡影印本正反面、被害人丁○○名片影本與持
    有人項等文件上分別接續偽造「乙○○」之署押及指印，均係利用同一機會，就
    同一犯罪構成事實，本於單一犯意接續進行，以實現一犯罪構成要件之單一行為
    ，各為接續犯應以一罪論；被告先後三次予以偽造署押與指印，均足以生損害於
    公眾及他人，且該三次行為亦均時間緊接，犯罪構成要件相同，顯係基於概括犯
    意而為，應依刑法第五十六條連續犯規定論以一罪，並加重其刑。查前述附表一
    、二、三所列各個編號上所載之文件，或分別係員警為證明訊問程序確依刑事訴
    訟法規定而為，或僅是被告丙○○冒用被害人乙○○本人名義簽名捺印，並無任
    何表明文書為文書之意，故應僅成立刑法第二百十七條第一項偽造署押罪；公訴
    人認為除於上開附表一、二、三各個編號所列之訊問筆錄、臨檢紀錄表上偽造簽
    名或指印，僅偽造「乙○○」署押行為外，至於在其餘各個編號文件上偽造署押
    或指印則為偽造文書之部分行為，並為行使偽造文書之高度行為所吸收云云，而
    不論以偽造署押罪，所持見解尚有誤會，併此敘明（參照臺灣高等法院八十八年
    度法律座談會彙編第二○一頁至第二○三頁）；又上開附表一、編號1 之(2)、戶
    籍地址欄：偽造乙○○指印一枚和(3)、同上筆錄上偽造乙○○指印五枚等，均為
    被告丙○○所偽造，此業據被告供承在卷，並有該八十九年度毒偵字第二○七九
    號偵查卷影本所載之偽造乙○○指印等各在卷可稽；另前揭附表三、編號2之（5
    ）、同上筆錄上偽造乙○○指印九枚，亦為被告丙○○所偽造，復為被告供承在
    卷，並有該八十九年度偵字第一九九五三號偵查卷所載之偽造乙○○指印等各在
    卷足憑；上開起訴書事實之前揭附表一編號1 之(2)、(3)、附表三編號2 之(5)雖漏
    未敘及，惟各為該附表一、附表三、所述偽造署押罪實質一罪之一部份，本院自
    均得併予審理，附此敘明。被告所犯上揭侵占遺失物罪和連續行使變造特種文書
    罪及連續偽造署押罪各罪間，均互有方法結果之牽連犯關係，應依牽連犯之規定
    從較重之連續偽造署押罪處斷。又同署檢察官移送併辦之八十九年度偵字第二三
    六一一號偵查卷之犯罪事實，經核與公訴人起訴之本判決事實欄第一段所敘之事
    實相同，為同一案件，本院自得併予審理，附此敘明。
三、被告丙○○就所犯事實欄第二段部分：按信用卡簽帳單，係持卡人向特約商店消
    費後簽持卡人姓名於其上，由特約商店將第一聯交持卡人收執，第二或三聯則由
    特約商店取回，而該簽帳單由持卡人簽名係指持卡人同意依據信用卡持卡人與發
    卡銀行間合約條件，對其所購物品或接受服務，均應按簽帳單之消費金額，付款
    予發卡銀行；故持卡人於該簽帳單簽名其用意與票據背書大致相同，皆係對所簽
    之金額負責之意，故為私文書。查被告於上開時地向該向該「小宏」之男子購得
    丁○○失竊之來源可疑之台新銀行信用（VISA）卡一張，係犯刑法第三百四十九
    條第二項故買贓物罪；又被告丙○○隨後於該購得之信用卡背面簽名欄偽簽「丁○○」之簽名於其上（該部分行為係犯偽造私文書罪，理由詳後），嗣再持該信
    用卡夥同該「小宏」之男子至附表四所列載之特約商店刷卡簽帳消費，並由被告
    丙○○於簽帳單上偽造「丁○○」簽名，冒充為丁○○本人持卡購物消費，致附
    表四編號1至5所列載之不知情特約商店人員因而交付所購之貨物商品，致台新銀
    行陷於錯誤而代付款項與上開特約商店等情；核被告該部分所為，係犯刑法刑法
    第二百十條偽造私文書罪與第三百三十九第一項詐欺取財罪及第二百十六條、二
    百十條之行使偽造私文書罪；被告丙○○與該「小宏」之男子間就所犯上揭詐欺
    取財罪與行使偽造私文書罪該二罪間，互有犯意之聯絡與行為分擔，均應論以共
    同正犯；惟公訴人漏未敘及，併此敘明。被告將購得上開來源可疑之丁○○失竊
    之台新銀行信用（VISA）卡背面簽名欄所簽「丁○○」之簽名塗去後，再私自偽
    造「丁○○」之簽名於其上；按在信用卡背面簽名欄簽名，單純自形式上觀察，
    即足以表示信用卡之簽名者於信用卡有效期限內有權使用該信用卡之辨識及證明
    ，並非依習慣或特約表示一定用意之證明，故性質上係屬刑法第二百十條私文書
    （最高法院八十八年度台上字第五七三○號刑事判決參照）；被告持上開購得來
    源可疑之台新銀行信用卡刷卡購物消費，偽造「丁○○」之簽名於信用卡簽名欄
    簽帳單上，該偽造之署押為偽造信用卡簽帳單之私文書之階段行為，而偽造私文
    書之低度行為復為行使之高度行為所吸收，均不另論罪；又被告先後於附表四編
    號1至5所列載之時間地點，共同連續五次所犯如事實欄第二段所述之行使偽造私
    文書罪和詐欺取財罪犯行，均時間緊接，犯罪構成要件相同，顯係均基於概括之
    犯意而為，均為連續犯，應依刑法第五十六條之規定各以一罪論，並加重其刑。
    被告所犯上開偽造私文書罪（即私擅在前開信用卡背面簽名欄簽名之行為）之行
    為，其目的在冒充被害人丁○○本人刷卡購物消費詐財，故與另犯之共同連續行
    使偽造私文書罪及共同連續詐欺取財罪二罪間，互有方法結果之牽連關係，應依
    牽連犯之規定，從一重之共同連續行使偽造私文書罪處斷。又被告丙○○於本院
    審理時表示，其於如事實欄第一段所述之時地拾獲被害人乙○○所遺失之前揭國
    民身分證予以變造，只要係為逃避警察臨檢而為；至於所犯如事實欄第二段之犯
    行，係因為貪圖小便宜，故購買上開來源可疑之信用卡偽簽他人姓名去簽帳消費
    ；二者並非基於同一個犯意等語明確。由此可見被告丙○○就上揭事實欄第一段
    之犯行與同上事實欄第二段之犯行，二者犯意顯然不同，從而被告丙○○所犯上
    開實欄第一段之連續偽造署押罪與事實欄第二段之共同連續行使偽造私文書罪二
    罪，自應依數罪併合處罰。公訴人認為被告丙○○所犯前開侵占遺失物罪、行使
    變造特種文書罪、行使偽造私文書罪，及故買贓物罪、行使偽造文書、詐欺取財
    各罪間，均有方法結果之牽連犯關係，請從較重行使偽造文書罪論斷云云，尚有
    誤會，併此敘明。爰審酌被告有如事實欄所述之犯罪前科，現正假釋中，此有臺
    灣高等法院檢察署刑案紀錄簡覆表一紙在卷可稽，與其犯罪之目的、手段，和其
    所犯情節及其所生之危害；且被告於犯後已坦承犯行，態度良好已有悔意等一切
    情狀，分別量處如主文所示之刑，並定其應執行刑，以示懲儆。
四、就事實欄第一段所述之被告丙○○變造換貼於乙○○國民身分證上之丙○○照片
    一張，為被告丙○○所有供犯罪所用之物，自應依刑法第三十八條第三項、第一
    項第二款規定宣告沒收。又被告丙○○於事實欄第一段所述之如附表一、二、三
    所列各個編號上所載之文件上分別偽造「乙○○」之署押及指印（如附表一所偽
    造之「乙○○」之署押共十二個、指印共十六個；如附表二所偽造之「乙○○」
    之署押共七個、指印共二十五個；如附表三所偽造之「乙○○」之署押共二十三
    個、指印共五十四個）即如附表五所示偽造之「乙○○」之署押共四十二個、指
    印共九十五個，不問屬於犯人與否，均依刑法第二百十九條規定宣告沒收。
五、就事實欄第二段所述之被告丙○○偽造於上揭被害人丁○○所有之信用卡背面簽
    名欄上之「丁○○」之簽名（即署押）一個和偽簽於該事實欄所述附表四編號1
    至5 之信用卡簽帳單上之「丁○○」之署押計十三個（按附表四編號1至2之簽帳
    單為電子刷卡機所使用之簽帳單，係一式二聯，每聯均有被告偽造「丁○○」之
    署押一個，故一式共有二個偽造「丁○○」之署押；附表四編號3至5之簽帳單為
    手動式刷卡機簽帳單，係一式三聯，每聯均有被告偽造「丁○○」之署押一個，
    故一式共有三個偽造「丁○○」之署押；共計十三個署押）；即如附表六所示，
    連信用卡簽帳單上十三個偽造「丁○○」之署押與前開於信用卡背面簽名欄上之
    偽造「丁○○」之署押一個，總共十四個，亦不問屬於犯人與否，均依刑法第二
    百十九條規定宣告沒收。
據上論斷，應依刑事訴訟法第二百九十九條第一項前段、刑法二十八條、五十六條、
第三百三十七條、第二百十六條、第二百十二條、第二百十七條第一項、刑法第三百
四十九條第二項、第三百三十九第一項、第二百十條、第五十五條、第五十一條第五
款、第三十八條第一項第二款、第二百十九條、罰金罰鍰提高標準條例第一條前段，
判決如主文。
本案經檢察官黃玉婷到庭執行職務。
中      華      民      國      九十      年      二    月    二十七    日
                                      臺灣臺北地方法院刑事第七庭
                                          法  官      陳  坤  地
右正本證明與原本無異。
如不服本判決，應於判決送達後十日內向本院提出上訴狀 (應附繕本) ，上訴於
臺灣高等法院。
                                          書記官      楊  志  純
中      華      民      國      九十      年      三    月      十五    日
附表一、
一、查獲時、地：八十九年六月二十三日凌晨零時二十五分許，在台北市大同區○○○路○段七十三號九樓﹁天龍三溫暖﹂，為台北市政府警察局大同分局查獲，查
    扣毒品大麻煙捲成品二十九支（總重七‧八公克；半成品大麻煙草重七‧六四公
    克）（被告所犯該部分毒品危害防制條例案件罪，另由檢察官偵辦）。
偽造署押和指印如左：（見卷附八十九年度毒偵字第二○七九號偵查卷影本）。
1、大同分局大橋派出所偵訊（調查）筆錄─(1)、夜間接受訊問同意項下：偽簽乙○○署押一個和偽造乙○○指印一枚。(2)、戶籍地址欄：偽造乙○○指印一枚。
   (3)、同上筆錄上偽造乙○○指印五枚。(4)、被談話人項下：偽簽乙○○署押一個
   和偽造乙○○指印一枚。（起訴書漏載上開(2)、(3)、偽造之署押和指印）
2、大同分局延平所臨檢紀錄表─(1)、查扣物品欄上：偽簽乙○○署押一個和偽造乙○○指印一枚。(2)、確認簽章欄上：偽簽乙○○署押一個和偽造乙○○指印一枚
   。
3、大同分局查獲涉嫌毒品危害防制條例毒品初步鑑驗報告單─涉嫌人簽章欄上：偽
   簽乙○○署押一個和偽造乙○○指印一枚。
4、司法警察官或司法警察所製涉嫌罪名，及接受偵訊時可行使之權利告知單上：偽
   簽乙○○署押一個和偽造乙○○指印一枚。
5、同意接受夜間偵訊之同意書上：偽簽乙○○署押一個和偽造乙○○指印一枚。
6、大同分局逕行逮捕通知單（通知親友、本人各一張）上：各偽簽乙○○署押一個
   和偽造乙○○指印一枚（即偽簽乙○○署押共二個和偽造乙○○指印共二枚）。
7、上開檢察署涉嫌施用毒品被移送人前科調查表─姓名項下：偽簽乙○○署押一個
   。
8、上開檢察署八十九年六月二十三日訊問筆錄受訊人項下：偽簽乙○○署押一個。
9、臺灣台北地方法院八十九年度毒聲字第一五六○號裁定送達證書應受送達人本人
   欄上：偽簽乙○○署押一個和偽造乙○○指印一枚。
附表二、
二、查獲時、地：八十九年八月十三日凌晨五時三十分許，在台北市○○區○○路三
    段六五號前，為大安分局查獲持有MDMA藥丸二十一顆（被告所犯該部分毒品危害
    防制條例案件罪，另由檢察官偵辦）。
偽造署押和指印如左：（見卷附八十九年度毒偵字第三一三三號偵查卷）。
1、大安分局臥龍派出所於八十九年八月十三日【甲】、第一次、偵訊（調查）筆錄
   上：（1）、被詢問人項下：偽造乙○○指印一枚。（2）、電話號碼項下：偽造
   乙○○指印一枚。（3）、同上筆錄上偽造乙○○指印十五枚。（4）、被詢問人
   項下人項下：偽簽乙○○署押一個和偽造乙○○指印一枚。【乙】、第二次、偵
   訊（調查）筆錄上：（1）、被詢問人項下：偽造乙○○指印一枚。（2）、同上
   筆錄上偽造乙○○指印一枚。（3）、被詢問人項下：偽簽乙○○署押一個和偽造
   乙○○指印一枚。
2、八十九年八月十三日司法警察官或司法警察所製涉嫌罪名，及接受偵訊時可行使
   之權利告知單上：偽簽乙○○署押一個和偽造乙○○指印一枚。
3、逕行逮捕通知─收受本通知簽章項下：偽簽乙○○署押一個和偽造乙○○指印二
   枚。
4、大安分局臥龍街派出所逮捕人犯時間管制表被逮捕人項下：偽簽乙○○署押一個
   和偽造乙○○指印一枚。
5、上開檢察署涉嫌施用毒品被移送人前科調查表─姓名項下：偽簽乙○○署押一個
   。
6、上開檢察署八十九年八月十三日訊問筆錄受訊人項下：偽簽乙○○署押一個。
附表三、
三、查獲時、地：八十九年十月六日晚上十一時五十五分許，在台北市○○區○○街
    、漢中街口，為萬華分局查獲，查扣毒品MDMA藥丸六十顆（被告所犯該部分毒品
    危害防制條例案件罪，另由檢察官偵辦）及被害人丁○○之台新銀行信用（
    VISA）卡一張。
偽造署押和指印如左：（見卷附八十九年度偵字第一九九五三號偵查卷、八十九年度
毒偵字第三○八六號偵查卷影本）。
1、八十九年十月七日間萬華分局解送人犯（少年）報告書法定障礙事由欄上：偽簽
   乙○○署押一個和偽造乙○○指印一枚。
2、萬華分局警備隊八十九年十月七日偵訊（調查）筆錄上：
（1）、偵查人員告知受訊問人涉犯罪名，及接受訊問時得行使之權利項下：偽簽乙○○署押一個和偽造乙○○指印一枚。
（2）、拒絕夜間訊問項下：偽簽乙○○署押一個和偽造乙○○指印一枚。
（3）、願意接受訊問項下：偽簽乙○○署押一個和偽造乙○○指印一枚。
（4）、受訊人項下：偽簽乙○○署押一個和偽造乙○○指印一枚。
（5）、同上筆錄上偽造乙○○指印九枚（此部份起訴書漏載）。
3、八十九年十月七日上午六時司法警察官或司法警察以涉嫌罪名，及接受偵訊時可
   行使之權利告知單─被告知人簽章項下：偽簽乙○○署押一個和偽造乙○○指印
   一枚。
4、八十九年十月六日為警查獲時，萬華分局逕行逮捕通知（本人、親友）項下：各
   偽簽乙○○署押一個和偽造乙○○指印一枚。
5、八十九年十月七日萬華分局警備隊查獲乙○○竊取信用卡盜刷案物品清冊上：自
   編號1至11持有人項下：偽簽乙○○署押十一個和偽造乙○○指印十四枚。
6、黏貼被害人丁○○所有台新銀行信用卡簽帳消費之統一發票簽帳單二份
   ─持有人項下（八十九年度偵字第一九九五三號偵查卷第十八頁至第十九頁）：
   共偽簽乙○○署押二個和偽造乙○○指印十六枚。
7、台新銀行VISA信用卡影印本正反面、被害人丁○○名片影本與持有人項下（同上
   偵查卷第二十頁）：偽簽乙○○署押一個和偽造乙○○指印七枚。
8、上開檢察署署八十九年十月七日訊問筆錄訊問人項下：偽簽乙○○署押一個。
9、台灣台北地方法院八十九年度毒聲字第二四九一號裁定應受送達人本人欄上：偽
   簽乙○○署押一個和偽造乙○○指印一枚（起訴書誤載於上開附表二之（7）；見
   八十九年度毒偵字第三○八六號偵查卷影本第六十四頁）。
附表四、
  時    間                  商    店                   詐得財物
1、八十九年十月六日晚上      ＦＵＫＩ                   衣飾褲子一件
  九時十八分              台北市○○○路           （價值新台幣「以下同」
                          七二之一號                 三百元）
2、八十九年十月六日晚上    巨男有限公司       Ａ＆Ｄ衣飾襯衫二件、褲子二件
   九時四十一分          （起訴書誤載為       皮帶一條
                           Ａ＆Ｄ）                （價值三千一百六十四元?
                          台北市○○○路
                          六○號
3、八十九年十月六日晚上     大西門鐘錶公司        DUNHILL手錶一支
   十時二分                 台北市○○○路        （價值二萬三千元）
                            七○號
4、八十九年十月六日晚上     千琪鞋業公司      耐吉球鞋二雙、運動襪三雙
   十時二十二分             台北市○○○路        （價值六千八百七十五元）
                            一四七號
                            （起訴書誤載為
                             十琪鞋業公司）
5、八十九年十月六日晚上     資銖網科技公司    NOKIA行動電話二支、CELLAND充
   十時四十七分             台北市○○街      電器一台
                            二十三號             （價值二萬一千六百三十元?
                            （起訴書誤載為
                              七三號）
附表五、被告丙○○所偽造之「乙○○」署押和指印：
偽造之「乙○○」之署押共肆拾貳個、指印共玖拾伍個。
附表六、被告丙○○所偽造之「丁○○」署押共計拾肆個（如前揭理由所示，連信用
卡簽帳單上十三個偽造「丁○○」之署押與上開於信用卡背面簽名欄上之偽造「丁○○」之署押一個，總共十四個）。
附錄法條：
刑法二百十條、 (偽造變造私文書罪)
偽造、變造私文書，足以生損害於公眾或他人者，處五年以下有期徒刑。
刑法二百十二條、 (偽造變造特種文書罪)
偽造、變造護照、旅券、免許證、特許證及關於品行、能力服務或其他相類之證書、
介紹書，足以生損害於公眾或他人者，處一年以下有期徒刑、拘役或三百元以下罰金
。
刑法第二百一十六條 (行使偽造變造或登載不實之文書罪)
行使第二百十條至第二百十五條之文書者，依偽造、變造文書或登載不實事項或使登
載不實事項之規定處斷。
刑法第二百一十七條第一項：偽造印章印文署押
刑法第三百三十九條 (普通詐欺罪)
意圖為自己或第三人不法之所有，以詐術使人將本人或第三人之物交付者，處五年以
下有期徒刑、拘役或科或併科一千元以下罰金。
以前項方法得財產上不法之利益或使第三人得之者，亦同。
前二項之未遂犯罰之。
刑法第三百四十九條
收受贓物者，處三年以下有期徒刑、拘役或五百元以下罰金。
搬運、寄藏、故買贓物或為擔保者，處五年以下有期徒刑、拘役或科或併科一千元以
下罰金。
因贓物變得之財物，以贓物論。
刑法第三百三十七條
意圖為自己或第三人不法之所有，而侵占遺失物、漂流物或其他離本人所持有之物者
，處五百元以下罰金。


司法院資訊處製作；財團法人民間司法改革基金會備份。
